# 求助陈版主，有关投资性房地产递延所得税的问题

提问人：凌枫小蚂蚁 时间：2020-02-29 08:05:23
A公司投资性房地产自建成之日起即按公允价值计量， 2019 年末投资性房地产公允价值1.2亿元； 2018 年末投资性房地产公允价值1.1亿元。按税法折旧方法计算出计税基础： 2018 年投资性房地产原值1.5亿元，累计折旧0.4亿元；
2019 年原值1.5亿元，累计折旧0.45亿元。求助 2018 年是否需要就原值和累计折旧分别计提递延所得税资产和递延所得税负债。所得税税率是25%。
分别确认递延所得税资产和递延所得税负债：
2018 年：
原值对应的可抵扣暂时性差异 0.4 确定递延所得税资产 0.1亿元
累计折旧对应的应纳税暂时性差异 0.4 确认递延所得税负债0.1亿元
此处的递延所得税资产和递延所得税负债可以抵销后在报表上列示为 0 吗？
2019 年：
原值对应的可抵扣暂时性差异 0.3 确定递延所得税资产 0.075亿元
累计折旧对应的应纳税暂时性差异 0.45 确认递延所得税负债 0.1125亿元
报表可以抵销后列示递延所得税负债 0.0375亿元吗？
这里计算暂时性差异的思路是否有问题，是否应该直接计算投资性房地产账面净额和计税基础的净额的差异，将账面公允价值变动和税法上的累计折旧变动综合起来考虑暂时性差异。

回答人：chenyiwei
同一项资产不应分别确认对应的递延所得税资产和递延所得税负债，直接依据会计上的账面价值和税法上的计税基础确定暂时性差异的金额和方向，据此确认递延所得税资产（如满足未来有足够多应纳税所得额且可抵扣暂时性差异很可能转回的条件）或者递延所得税负债即可，不应分别确认资产和负债。